臺灣桃園地方法院宣示判決筆錄　　　　　96年度審訴字第28號
公　訴　人　臺灣桃園地方法院檢察署檢察官
被　　　告　甲○○
指定辯護人　本院公設辯護人　彭詩雯
上列被告因毒品危害防制條例案件（起訴案號：96年度毒偵字第
2032號，移送併辦案號：臺灣基隆地方法院檢察署96年度毒偵字
第1043號、第1175號、第1366號、第1673號），於中華民國96年
9 月26日下午5 時許，在本院第十四法庭宣示判決，出席職員如
下：
　　　　　法　官　曾家貽
　　　　　書記官　陳淑瓊
法官起立朗讀判決主文、犯罪事實要旨、附記事項、處罰條文，
及告以上訴限制、期間並提出上訴狀之法院，且諭知記載其內容
：
一、主  文：
    甲○○施用第一級毒品，累犯，處有期徒刑壹年，扣案之第
    一級毒品海洛因參包（合計驗餘淨重零點玖參公克，空包裝
    總重零點柒柒公克）均沒收銷燬之，注射針筒伍支均沒收。
    又施用第二級毒品，累犯，處有期徒刑陸月，扣案之第二級
    毒品甲基安非他命貳拾肆包（總實秤毛重肆拾捌點捌公克）
    均沒收銷燬之。應執行有期徒刑壹年陸月，扣案之第一級毒
    品海洛因參包（合計驗餘淨重零點玖參公克，空包裝總重零
    點柒柒公克）、第二級毒品甲基安非他命貳拾肆包（總實秤
    毛重肆拾捌點捌公克）均沒收銷燬之，注射針筒伍支均沒收
    。
二、犯罪事實要旨：
    甲○○前因施用毒品案件，經臺灣基隆地方法院裁定令入戒
    治處所施以強制戒治後，於民國95年5 月26日執行完畢。另
    因詐欺案件，經同法院判處有期徒刑3 月確定，於95年4 月
    27日易科罰金執行完畢。詎其猶不知悔改，於強制戒治執行
    完畢釋放後5 年內，復基於接續施用第一級毒品海洛因之犯
    意，自96年3 月21日下午3 時許起至96年6 月21日晚間9 時
    許止，在其臺北縣瑞芳鎮○○路187 號住處及桃園縣觀音鄉
    草漯村15鄰230 號旁車號T8-6632 號自用小客車內等處，以
    針筒注射方式反覆施用第一級毒品海洛因多次；另基於接續
    施用第二級毒品甲基安非他命之犯意，自96年3 月22日上午
    11時許起至96年5 月19日上午5 、6 時許止，在其住處以鋁
    箔紙燒烤方式反覆施用第二級毒品甲基安非他命多次，嗣分
    別於下列時、地為警查獲：
  (1)先於96年3 月23日下午5 時許，在基隆市仁愛區○○○路47
    巷口為警查獲，並扣得其所有供施用海洛因所用之注射針筒
    1 支。
  (2)後於96年3 月29日晚上10時50分許，在桃園縣觀音鄉草漯村
    15鄰230 號旁車號T8-6632 號自用小客車內為警查獲，並扣
    得其所有供施用海洛因所用之注射針筒1 支。
  (3)又於96年4 月11日下午4 時許，在臺北縣萬里鄉瑪鋉圓環前
    為警查獲。
  (4)復於96年5 月19日上午9 時45分許，在臺北縣萬里鄉○○村
    ○○街23號前為警查獲，並當場於其所乘坐之車號4830- FG
    號自用小客車內扣得第一級毒品海洛因3 包（合計驗餘淨重
    0.93公克，空包裝總重0.77公克）、第二級毒品甲基安非他
    命24包（實秤總毛重48.8公克）及其所有供施用海洛因所用
    之注射針筒3 支。
  (5)再於96年6 月22日晚間8 時40分許，在其前揭住處為警查獲
    。
三、附記事項：
    按如刑法第56條修正立法理由所舉「吸毒」犯罪之例，施用
    毒品者，性格上對此施用行為具有倚賴性，會反覆實施為常
    態，換言之，施用毒品犯行，本質上即具有高度之成癮性及
    濫用性（毒品危害防制條例第2 條第1 項參見），其施用毒
    品行為本身，顯然具有反覆性及延續性之特徵，如將「持續
    多次施用毒品行為」評價為數罪，恐有違禁止重覆評價、刑
    度超過罪責與不法內涵之疑慮，更有違憲法要求之比例原則
    。本件起訴書雖僅敘及被告於96年3 月29日之施用第一、二
    級毒品犯行，然依被告在本院審理中自白其於事實欄所述之
    期間內每日均有施用上開毒品，可見被告確有毒癮，而被告
    數次為警查獲均驗出毒品陽性反應，亦見被告依賴濫用毒品
    ，可推認上開施用毒品頻率之自白可信，被告確係經常性施
    用毒品，是被告施用毒品犯行具有延續性，徵諸施用毒品之
    慣常性，從而移送併辦意旨所載之施用毒品犯行，應各屬同
    一施用行為之反覆延續，各應包括視為單一施用犯行，本院
    自得併予審酌，附此敘明。
四、處罰條文：
    毒品危害防制條例第10條第1 項、第2 項、第18條第1 項前
    段，刑法第11條、第47條第1 項、第38條第1 項第2 款、第
    51條第5 款。
五、協商判決除有刑事訴訟法第455 條之4 第1 項第1 款於本訊
    問程式終結前，被告撤銷協商合意或檢察官撤回協商聲請者
    ；第2 款被告協商之意思非出於自由意志者；第4 款被告所
    犯之罪非第455 條之2 第1 項所定得以協商判決者；第6 款
    被告有其他較重之裁判上一罪之犯罪事實者；第7 款法院認
    應諭知免刑或免訴、不受理者情形之一，及違反同條第2 項
    「法院應於協商合意範圍內為判決；法院為協商判決所科之
    刑，以宣告緩刑或2 年以下有期徒刑、拘役或罰金為限」之
    規定者外，不得上訴。
六、如有前述例外得上訴之情形，又不服本件判決，得自收受判
    決送達後10日內，向本院提出上訴書狀，上訴於第二審法院
    。
中　　華　　民　　國　　96　　年   　9 　 月 　 26　  日
                          刑事庭  法　官　曾家貽
                                  書記官　陳淑瓊
以上正本證明與原本無異。
                                  書記官  陳淑瓊
中　　華　　民　　國　　96　　年　　9 　　月　　26　　日
附錄本案論罪科刑依據之法條：
毒品危害防制條例第10條
施用第一級毒品者，處 6 月以上 5 年以下有期徒刑。
施用第二級毒品者，處 3 年以下有期徒刑。
